【裁判字號】    98,上訴,1029
【裁判日期】    980820
【裁判案由】    違反毒品危害防制條例
【裁判全文】
臺灣高等法院高雄分院刑事判決        98年度上訴字第1029號
上  訴  人
即  被  告  乙○○
                    現於臺灣高雄女子監獄（戒治所）
上  訴  人
即  被  告  甲○○
                    現於臺灣屏東監獄竹田分監執行中
上二人共同
指定辯護人  陳啟舜  律師
上列上訴人因違反毒品危害防制條例案件，不服臺灣屏東地方法
院97年度訴字第1022號中華民國98年5 月27日第一審判決（起訴
案號：臺灣屏東地方法院檢察署97年度偵字第2553、2554、2899
號），提起上訴，本院判決如下：
     主  文
上訴駁回。
     理  由
一、按依刑事訴訟法第350條、第361條、第362條、第367條規定
    ，不服地方法院之第一審判決而上訴者，須提出上訴書狀，
    並應敘述具體理由，為上訴必備之程式；其所提出之書狀未
    敘述上訴理由，或僅曾以言詞陳述上訴理由者，均應於上訴
    期間屆滿後20日內補提理由書於第一審法院。第一審法院經
    形式審查，認逾期未補提上訴理由者，應定期間先命補正；
    逾期未補正者，為上訴不合法律上之程式，應以裁定駁回。
    倘已提出上訴理由，但所提非屬具體理由者，則由第二審法
    院以上訴不合法律上之程式，判決駁回。而所謂具體理由，
    必係依據卷內既有訴訟資料或提出新事證，指摘或表明第一
    審判決有何採證認事、用法或量刑等足以影響判決本旨之不
    當或違法，而構成應予撤銷之具體事由，始克當之（例如：
    依憑證據法則具體指出所採證據何以不具證據能力，或依憑
    卷證資料，明確指出所為證據證明力之判斷如何違背經驗、
    論理法則）；倘僅泛言原判決認定事實錯誤、違背法令、量
    刑失之過重或輕縱，而未依上揭意旨指出具體事由，或形式
    上雖已指出具體事由，然該事由縱使屬實，亦不足以認為原
    判決有何不當或違法者（例如：對不具有調查必要性之證據
    ，法院未依聲請調查亦未說明理由，或援用證據不當，但除
    去該證據仍應為同一事實之認定），皆難謂係具體理由，俾
    與第二審上訴制度旨在請求第二審法院撤銷、變更第一審不
    當或違法之判決，以實現個案救濟之立法目的相契合，並節
    制濫行上訴（最高法院97年度臺上字第 892號刑事判決意旨
    參照）。
二、上訴人即被告乙○○、甲○○2 人不服原審判決提起上訴，
    其上訴意旨略以：被告乙○○因犯販賣第一級毒品等12 罪
    ，被告甲○○因犯販賣毒品等9 罪，均經原審判處罪刑在案
    ，惟原審對被告乙○○部分定執行刑為有期徒刑18年6 月，
    對被告甲○○部分定執行刑為有期徒刑20年，其定執行顯屬
    過重，爰請求從新定執行刑並處以較輕之刑云云（見本院卷
    第69頁筆錄）。
三、經查：
  (一)按「裁判確定前犯數罪者，併合處罰之。」又「數罪併罰，
    分別宣告其罪之刑。宣告多數有期徒刑者，於各刑中之最長
    期以上，各刑合併之刑期以下，定其刑期。」，刑法第50條
    、第51條第5 款分別定有明文。另法律上屬於自由裁量之事
    項，有其外部性界限及內部性界限，並非概無拘束。依據法
    律之具體規定，法院應在其範圍選擇為適當之裁判者，為外
    部性界限；而法院為裁判時，應考量法律之目的，及法律秩
    序之理念所在者，為內部性界限。法院為裁判時，二者均不
    得有所踰越 (最高法院80年台非字第473 號判例意旨參照）
    。在數罪併罰，有二裁判以上，定其應執行之刑時，固屬於
    法院自由裁量之事項，然仍應受前揭外部性界限及內部性界
    限之拘束。
  (二)被告2 人對原審判決採用證據、認定事實、適用法律及量刑
    等節均不爭執，僅對定執行過重執以上訴，然本件被告乙○
    ○所犯販賣第一級毒品等12罪，其各罪最長之有期徒刑係15
    年，12罪合併之刑期共計為99年8 月；被告甲○○所犯販賣
    第一級毒品等9 罪，其各罪最長之有期徒刑係14年，9 罪合
    併之刑期共計為106 年9 月，原審依上開法律規定，對被告
    乙○○定執行刑為有期徒刑18年6 月、對被告甲○○定執行
    刑為有期徒刑徒刑20年，經核與上開法律規定相符，亦無違
    反法院自由裁量應遵守之外部性界限及內部性界限。是原審
    所定之執行刑，並無不適用法則或適用法則不當之違法情形
    。被告2 人既未對原審判決有何不適法或不妥當之處，為具
    體指摘，其上訴即屬違背法律上之程式。
四、綜上所述，被告2 人之上訴理由，不能認係依據卷內訴訟資
    料指摘或表明第一審判決有何採證、認事、用法或量刑等足
    以影響判決本旨之不當或違法，而構成應予撤銷之具體事由
    ，僅徒憑己意主張原審定執行刑過重，難謂上訴適法。本件
    被告2 人上訴為屬違背法律上之程式，應由本院依同法第36
    7 條前段、第372 條規定，不經言詞辯論逕行判決如主文。
中    華    民    國    98    年    8     月    20    日
                  刑事第三庭    審判長法  官 周賢銳
                                      法  官 黃仁松
                                      法  官 施柏宏
以上正本證明與原本無異。
如不服本判決應於收受本判決後10日內向本院提出上訴書狀，其
未敘述上訴理由者，並得於提起上訴後10日內向本院補提理由書
狀（均須按他造當事人之人數附繕本）「切勿逕送上級法院」。
中    華    民    國    98    年    8     月    20    日
                                      書記官 魏文常


司法院資訊處製作；財團法人民間司法改革基金會備份。
